【裁判字號】    92,訴,626
【裁判日期】    920528
【裁判案由】    毒品危害防制條例
【裁判全文】
臺灣臺北地方法院刑事判決                          九十二年度訴字第六二六號
    公  訴  人  臺灣臺北地方法院檢察署檢察官
    被      告  甲○○
右列被告因毒品危害防制條例案件，經檢察官提起公訴（九十二年度毒偵字第一一二
號），本院判決如左：
    主      文
甲○○連續施用第一級毒品，累犯，處有期徒刑拾月。
扣案殘渣袋只內殘留之微量海洛因（量微無法秤重）沒收銷燬之；扣案殘渣袋只
沒收之。
    事      實
一、甲○○於民國八十六年間，因違反麻醉藥品管理條例案件，經本院判處有期徒刑
    六月確定，甫於八十六年十二月五日易科罰金執行完畢，猶不知悔改。又於八十
    九年間，因施用第二級毒品案件，經依本院八十九年度毒聲字第四九○號裁定送
    觀察、勒戒後，認無繼續施用毒品之傾向，由臺灣臺北地方法院檢察署檢察官於
    八十九年四月一日以八十九年度毒偵字第三三五號為不起訴處分確定，詎猶未戒
    除惡習，復基於施用第一級毒品海洛因之概括犯意，自前揭不起訴處分確定後之
    九十一年五月間某日起，迄九十二年一月七日下午九時止，在臺北縣深坑鄉○○
    路○段二○二巷三號二樓住家處，約二、三日一次，以注射針筒注射之方式，連
    續施用海洛因多次。嗣於九十二年一月九日下午十一時五分許，經警在前開住處
    查獲，並扣得其所有殘留微量海洛因（量微無法秤重）之殘渣袋三小包。經依本
    院九十二年度毒聲字第六三號裁定送勒戒處所觀察、勒戒後，認有繼續施用毒品
    傾向。
二、案經臺北市政府警察局松山分局移送臺灣臺北地方法院檢察署檢察官偵查起訴。
    理      由
一、訊據被告甲○○對右開施用第一級毒品海洛因之犯罪事實坦承不諱，且被告於警
    詢後所採集之尿液，經檢驗結果，確呈嗎啡之陽性反應，有臺北市立療養院煙毒
    尿液檢驗報告書一紙在卷可據。而查扣之殘渣袋三只內確殘留海洛因（量微無法
    秤重）無訛，有法務部調查局九十二年五月十五日調科壹字第○九二六二六○五
    九○○號檢驗通知書乙紙在卷可稽。此外，被告於八十九年間，因施用毒品案件
    ，經依本院八十九年度毒聲字第四九○號裁定送觀察、勒戒後，認無繼續施用毒
    品之傾向，由臺灣臺北地方法院檢察署檢察官於八十九年四月一日以八十九年度
    毒偵字第三三五號為不起訴處分確定，又因本案施用毒品犯行經依本院九十二年
    度毒聲字第六三號裁定送勒戒處所觀察、勒戒後，認有繼續施用毒品傾向各節，
    有上開不起訴處分書、裁定、臺灣臺北看守所附設勒戒處所九十二年一月二十二
    日有無繼續施用毒品傾向證明書、臺灣高等法院被告全國前案紀錄表各一紙在卷
    可按。本案事證已明，被告犯行堪以認定，應予依法論科。
二、按海洛因具有成癮性，服用後會產生依賴性、耐藥性，情況非常嚴重，且戒解不
    易，嚴重妨害人之身心健康，後果不堪設想，是立法院於八十六年十月三十日三
    讀通過毒品危害防制條例，將之列為第一級毒品，該條例並於八十七年五月二十
    日公布，同年月二十二日生效。故核被告所為，係犯毒品危害防制條例第十條第
    一項施用第一級毒品罪。其持有海洛因係供自己施用，應為高度之施用毒品犯行
    所吸收，不另論罪。被告前後有多次施用海洛因之犯行，係時間緊接，所犯係構
    成要件相同之罪名，參以毒品具有成癮性，戒絕不易，其顯係基於概括之犯意反
    覆為之，應依連續犯之規定論以一罪，並加重其刑。又被告於八十六年間，因違
    反麻醉藥品管理條例案件，經本院判處有期徒刑六月確定，甫於八十六年十二月
    五日易科罰金執行完畢，有前揭前案紀錄表在卷可按，其於有期徒刑之執行完畢
    後，五年內再犯有期徒刑以上之本罪，為累犯，應依刑法第四十七條規定遞加重
    其刑。再被告於八十九年間因施用毒品案件，經觀察、勒戒後，認無繼續施用毒
    品之傾向，由檢察官為不起訴處分確定後，五年內又犯本件施用毒品罪，且經觀
    察、勒戒後，認有繼續施用毒品傾向，業如前述，其係屬毒品危害防制條例第二
    十條第三項前段所規定之再犯，應予敘明。爰審酌被告犯後坦承犯行，尚具悔意
    ，且施用毒品期間不長，及其犯罪動機、手段、所生危害等一切情狀，量處如主
    文所示之刑。扣案殘渣袋三只內之微量海洛因（量微無法秤重）係屬查獲之毒品
    ，應依毒品危害防制條例第十八條第一項前段沒收銷燬之；該殘渣袋三只，係供
    被告包裝海洛因所用之物，且屬被告所有，業據其供承在卷，併依刑法第三十八
    條第一項第二款宣告沒收之。至扣案吸食器一個被告供稱係前案施用第二級毒品
    安非他命所用之物，與本件犯行無關，不予宣告沒收，附此敘明。
據上論斷，應依刑事訴訟法第二百九十九條第一項前段，毒品危害防制條例第十條第
一項、第十八條第一項前段，刑法第十一條、第五十六條、第四十七條、第三十八條
第一項第二款，判決如主文。
本案經檢察官黃立維到庭執行職務
中      華      民      國    九十二    年      五      月    二十八    日
                                      臺灣臺北地方法院刑事第八庭
                                          法  官  宋  松  璟
右正本證明與原本無異。
如不服本判決，應於判決送達後十日內向本院提出上訴狀(應抄附繕本)。告訴人
或被害人如對於本判決不服者，應具備理由請求檢察官上訴，其上訴期間之計算
係以檢察官收受判決正本之日期為準。
                                          書記官  楊  文  祥
中      華      民      國    九十二    年      六      月        二    日
附錄法條
毒品危害防制條例第十條
施用第一級毒品者，處六月以上五年以下有期徒刑。
施用第二級毒品者，處三年以下有期徒刑。


司法院資訊處製作；財團法人民間司法改革基金會備份。
